臺灣新北地方法院刑事判決
111年度訴字第174號
公  訴  人  臺灣新北地方檢察署檢察官
被      告  游雨濬


                    （另案於法務務○○○○○○○○○○○執行中）
指定辯護人  本院公設辯護人張哲誠  
上列被告因違反毒品危害防制條例案件，經檢察官提起公訴（11
0年度偵字第34830號），本院判決如下：
    主  文
游雨濬販賣第三級毒品未遂，處有期徒刑壹年拾壹月。扣案如附
表編號1、4所示之物均沒收。
    事  實
一、游雨濬明知「4-甲基甲基卡西酮」係毒品危害防制條例第2
    條第2項第3款所列管之第三級毒品，依法不得販賣、持有，竟
    意圖營利，基於販賣第三級毒品之犯意，於民國110年8月15
    日21時34分許，利用通訊軟體WeChat（下稱微信），在不詳
    地點，以暱稱「萬豪-營（圖示）」名義，以私訊方式散布
    內容為「國外油壓一節1900$狐狸精油一瓶400$」之廣告訊
    息，暗示販賣含有「4-甲基甲基卡西酮」成分之咖啡包（下
    稱毒咖啡包）與不特定人。適新北市政府警察局新莊分局丹
    鳳派出所警員李宜庭於110年8月16日20時許，上網執行網路
    巡邏勤務時，發現上開訊息後，佯裝暱稱為「花花」之買家
    在微信上與游雨濬交談，雙方達成以新臺幣（下同）3,500
    元之價格購買毒咖啡包10包之合意，並約定在新北市○○區○○
    路000號前交易。嗣游雨濬於110年8月16日23時55分許，騎
    乘車牌號碼000-000號普通重型機車抵達上址後，游雨濬先
    向佯裝買家之警員收取3,500元，再將該機車車廂打開示意
    毒咖啡包10包在車廂內，欲交付毒咖啡包之際，警員李宜庭
    旋即表明警察身分，當場逮捕游雨濬而未遂，並扣得如附表
    編號1至4所示之物，始悉上情。
二、案經新北市政府警察局新莊分局報告臺灣新北地方檢察署檢
    察官偵查起訴。
    理  由
一、關於證據能力之意見：
　　㈠按被告以外之人於審判外之言詞或書面陳述，除法律有規
      定者外，不得作為證據，刑事訴訟法第159條第1項定有明
      文。惟按被告以外之人於審判外之陳述，雖不符合刑事訴
      訟法第159條之1至第159條之4之規定，但經當事人於審判
      程序同意作為證據，法院審酌該言詞陳述或書面陳述作成
      時之情況，認為適當者，亦得為證據。當事人、代理人或
      辯護人於法院調查證據時，知有第159條第1項不得為證據
      之情形，而未於言詞辯論終結前聲明異議者，視為有前項
      之同意，刑事訴訟法第159條之5定有明文。經查，本判決
      下列所引用被告以外之人於審判外所為之言詞或書面陳述
      ，當事人及辯護人於本院審判程序均同意有證據能力（見
      本院卷第151頁），且於審理時迄言詞辯論終結前均未聲
      明異議，本院審酌此審判外陳述之證據資料製作時之情況
      ，並無違法、不當或不宜作為證據之情事，亦無證據證明
      係公務員違背法定程序所取得，以之作為證據應屬適當，
      依前開說明，應均具有證據能力。
　　㈡查下列非屬供述證據之書證及物證，並無證據證明有出於
      違法取得之情形，復經本院依法踐行調查程序，自均有證
      據能力。
二、認定犯罪事實所憑之證據及理由：
　　㈠上揭犯罪事實，業據被告游雨濬於警詢、偵查、本院準備
      程序及審理時均坦承不諱（見偵卷第21至27、79至85頁、
      本院卷第113、154頁），並有新北市政府警察局新莊分局
      （下稱新莊分局）丹鳳派出所110年8月17日職務報告（見
      偵卷第31至32頁）、新莊分局搜索扣押筆錄暨扣押物品目
      錄表（見偵卷第37至41頁）、微信對話譯文一覽表（見偵
      卷第65至66頁）、現場交易譯文一覽表（見偵卷第67頁）
      、微信對話紀錄截圖5張（見偵卷第55至57頁）、現場查
      獲暨扣案物品照片13張（見偵卷第57至63頁）等件附卷可
      稽。且經警查扣如附表編號1所示之物，經鑑定結果為第
      三級毒品「4-甲基甲基卡西酮」（詳見附表編號1備註欄
      所示內容）等情，亦有台灣尖端先進生技醫藥股份有限公
      司毒品證物鑑定分析報告1紙（見偵卷第151頁）在卷可考
      。
　　㈡按販賣毒品係違法行為，非可公然為之，且有其獨特之販
      售路線及管道，復無公定價格，容易增減分裝之份量，而
      每次買賣之價量，可能隨時依雙方關係深淺、資力、需求
      量及對行情之認知、來源是否充裕、查緝鬆嚴、購買者被
      查獲時供述購買對象之可能風險之評估等，而異其標準，
      非可一概而論。且毒品交易向為政府查禁森嚴，一經查獲
      ，並對販毒者施以重罰，衡諸常情，倘非有利可圖，殊無
      必要甘冒持有毒品遭查獲、重罰之極大風險，無端親至交
      易處所，或購入大量毒品貯藏，徒招為警偵辦從事毒品販
      賣之風險。查被告於偵查及本院審理時供稱：我以10包2,
      500元向「小黑」買進毒咖啡包，我以3,500元賣給「花花
      」等語（見偵卷第83頁、本院卷第151至152頁），足見倘
      被告販賣本案毒咖啡包10包既遂，則可獲利1,000元。是
      以，被告因有利潤可圖，甘願冒著為警方查獲之風險，於
      散布上開販毒訊息後，親自前往上址交付毒咖啡包，從而
      ，被告販賣含有第三級毒品成分之毒咖啡包行為，主觀上
      確有營利意圖無疑。
　　㈢綜上所述，被告之任意性自白與事實相符。本案事證明確
      ，被告犯行洵堪認定，應依法論科。
三、論罪科刑之法律適用：
　　㈠按「4-甲基甲基卡西酮」係毒品危害防制條例第2條第2項
      第3款所列管之第三級毒品。又按刑事偵查技術上所謂之
      「釣魚」，係指對於原已犯罪或具有犯罪故意之人，以設
      計引誘之方式，迎合其要求，使其暴露犯罪事證，再加以
      逮捕或偵辦者而言；則行為人如原即有販賣毒品營利之犯
      意，雖因經警設計誘捕，致實際上不能完成毒品交易，然
      因其原即具有販賣毒品之意思，客觀上又已著手於販賣行
      為，仍應論以販賣毒品未遂罪(最高法院102年度台上字第
      3427號判決意旨參照)。查被告游雨濬與喬裝買家之警員
      李宜庭議定以3,500元交易含有第三級毒品「4-甲基甲基
      卡西酮」成分之毒咖啡包10包，已著手於販賣第三級毒品
      犯行，並前往上址見面，惟因交易對象為喬裝買家之警員
      ，該警員實無購買毒品真意，事實上不能真正完成買賣毒
      品行為，故應論以販賣未遂罪。核被告所為，係犯毒品危
      害防制條例第4條第6項、第3項之販賣第三級毒品未遂罪
      。又被告意圖販賣而持有第三級毒品之低度行為，進而著
      手販賣行為，其意圖販賣而持有第三級毒品之低度行為，
      為販賣之高度行為所吸收，不另論罪。
    ㈡刑之減輕事由：
　  ⒈被告雖已著手販賣第三級毒品行為，惟如前所述，因喬裝
      買家之警員無購買毒品真意，事實上不能真正完成買賣毒
      品行為，是被告犯罪尚屬未遂，衡其情節較既遂犯為輕，
      爰依刑法第25條第2項規定，按既遂犯之刑減輕之。
    ⒉按犯毒品危害防制條例第4條至第8條之罪於偵查及歷次審
      判中均自白者，減輕其刑，同條例第17條第2項定有明文
      。查被告於偵查、本院準備程序及審理中均自白本件販賣
      第三級毒品未遂犯行，應依毒品危害防制條例第17條第2
      項規定遞減輕其刑。
    ㈢爰審酌被告前因轉讓含有第三級毒品「4-甲基甲基卡西酮
      」成分之毒咖啡包而犯轉讓偽藥罪，經本院於110年11月8
      日以110年度審訴字第390號判決處有期徒刑2月確定乙節
      ，有臺灣高等法院被告前案紀錄表在卷可憑，其素行尚非
      良好，且其明知政府嚴令查緝毒品，竟又販賣本件含有第
      三級毒品成分之毒咖啡包以牟取利益，對於國民身心健康
      造成潛在傷害，考量被告於偵查及本院準備程序及審理中
      均坦承犯行之態度，兼衡被告販賣毒咖啡包10包之數量，
      並非微少，暨被告自陳高中肄業，入監前從事佛具買賣，
      經濟狀況勉持（見本院卷第155頁）等一切情狀，量處如
      主文所示之刑。
四、沒收部分：
　　㈠違禁物：
　　  扣案如附表編號1所示之毒咖啡包，內含有第三級毒品成
      分，係被告持以販賣之物，屬本案查獲之違禁物，應依刑
      法第38條第1項規定宣告沒收；盛裝上開第三級毒品之包
      裝袋10只，均難以與袋內之毒品完全析離，應一併宣告沒
      收之。至檢驗取樣部分，因已用罄滅失，自無庸再諭知沒
      收。
　　㈡犯罪工具：
　　  按毒品危害防制條例第19條第1項規定：「犯第4條至第9
      條、第12條、第13條或第14條第1項、第2項之罪者，其供
      犯罪所用之物，不問屬於犯罪行為人與否，均沒收之。」
      查被告於本院審理時供述：（扣案含門號0000000000號之
      金色手機1支，是否你到達現場前用來與警員聯絡之工具
      ？）不是，我當時暱稱「萬豪-營」，用來刊登販毒訊息
      之手機放在家裡，由陳巧倪使用，陳巧倪以這支手機的通
      訊軟體聯繫佯裝買家的警員，我則使用扣案之0000000000
      號手機與陳巧倪聯絡，由陳巧倪告訴我警員的位置。刊登
      訊息之手機廠牌我已經忘記，因為我已經把該手機丟掉，
      陳巧倪不知道我在販毒等語（見本院卷第152頁）。是以
      ，扣案如附表編號4所示之手機，係被告所有，供本件販
      賣含有第三級毒品成分之毒咖啡包所用之物，應依毒品危
      害防制條例第19條第1項之規定宣告沒收。
　　㈢至扣案如附表編號2所示之愷他命1包及編號3所示之手機，
      業據被告於本院陳稱：愷他命1包是我自己要吸食而持有
      。我剛買該支手機，準備自己使用，沒有作為本件犯罪工
      具等語（見本院卷第152至153頁），且無積極證據足認如
      附表編號2、3所示之物與本案具有關連性，爰均不予宣告
      沒收。
據上論斷，應依刑事訴訟法第299條第1項前段，判決如主文。
本案由檢察官鄭宇提起公訴、經檢察官王堉力到庭執行職務。
中　　華　　民　　國　　111 　年　　10　　月　　13　　日
              刑事第六庭 審判長法  官  樊季康

                               法  官  葉逸如

                               法  官  楊展庚
以上正本證明與原本無異。
如不服本判決，應於判決送達後20日內敘明上訴理由，向本院提
出上訴狀 (應附繕本) ，上訴於臺灣高等法院。其未敘述上訴理
由者，應於上訴期間屆滿後20日內向本院補提理由書「切勿逕送
上級法院」。
                                書記官　王宏宇
中　　華　　民　　國　　111 　年　　10　　月　　13　　日
附錄論罪科刑法條：
毒品危害防制條例第4條
製造、運輸、販賣第一級毒品者，處死刑或無期徒刑；處無期徒
刑者，得併科新臺幣3千萬元以下罰金。
製造、運輸、販賣第二級毒品者，處無期徒刑或10年以上有期徒
刑，得併科新臺幣1千5百萬元以下罰金。
製造、運輸、販賣第三級毒品者，處7年以上有期徒刑，得併科
新臺幣1千萬元以下罰金。
製造、運輸、販賣第四級毒品者，處5年以上12年以下有期徒刑
，得併科新臺幣5百萬元以下罰金。
製造、運輸、販賣專供製造或施用毒品之器具者，處1年以上7年
以下有期徒刑，得併科新臺幣1百50萬元以下罰金。
前五項之未遂犯罰之。

附表：
編號 扣案物名稱及數量 備  註 1 毒咖啡包10包（含包裝袋10只，淨重2.098公克，取樣檢驗量0.23公克，驗餘淨重1.868公克） ⒈台灣尖端先進生技醫藥股份有限公司毒品證物鑑定分析報告所載鑑定結果（見偵卷第151頁）： ①證物外觀：85度C白底混合包（內含紫色黃色粉末）。 ②定性檢驗結果：第三級毒品愷他命(Ketamine)。 ③上開證物共1包，經抽樣分析鑑定結果：4-甲基甲基卡西酮之純質淨重0.325公克。 ⒉左列毒品屬本案違禁物，應依刑法第38條第1項宣告沒收。 2 愷他命1包（含包裝袋1只，毛重1.72公克，淨重1.54公克，取樣檢驗量0.043公克，驗餘重量1.497公克） ⒈台灣尖端先進生技醫藥股份有限公司毒品證物鑑定分析報告所載鑑定結果（見偵卷第137頁）： ①證物外觀：白色透明結晶6包。 ②定性檢驗結果：第三級毒品愷他命(Ketamine)。 ③上開證物1包，分析鑑定結果：愷他命之純質淨重1.264公克。 ⒉左列毒品與本案無關連性，爰不予宣告沒收。 3 金色手機1支（廠牌：IPHONE 6，IMEI：000000000000000） 左列手機與本案無關連性，爰不予宣告沒收。 4 金色手機1支（廠牌：IPHONE 6，門號0000000000號SIM卡，IMEI：000000000000000） 左列手機係被告所有，供本件販賣毒咖啡包所用之物，應依毒品危害防制條例第19條第1項之規定宣告沒收。